【裁判字號】    95,小上,1
【裁判日期】    950404
【裁判案由】    給付票款
【裁判全文】
臺灣澎湖地方法院民事判決               95年度小上字第1號
上  訴  人  甲○○
被  上訴人  乙○○
上列當事人間請求給付票款事件，上訴人對於民國94年12月23日
本院馬公簡易庭94年度馬小字第120號第一審判決提起上訴，本
院於95年3月22日言詞辯論終結，判決如下：
    主      文
上訴駁回。
第二審訴訟費用新臺幣壹仟伍佰元由上訴人負擔。
    事實及理由
一、被上訴人起訴主張：上訴人於民國83年間，向被上訴人借款
    新臺幣（下同）10萬元，並交付其妻高美秀名義開立、面額
    計10萬元之支票2紙供擔保，但借款期限屆至後，上訴人仍
    未償還本金，為此依消費借貸或票據法律關係，請求上訴人
    給付10萬元及自支付命令送達上訴人翌日起至清償日止，按
    週年利率5％計算之利息。
二、上訴人則以：確有持上述支票向被上訴人調現，屆期尚未清
    償，但被上訴人經常買藥沒付錢，系爭債務應該抵銷，又系
    爭支票非上訴人所開立，借款人應該是發票人，上訴人不須
    負責等語資為抗辯。
三、本件原審對於被上訴人之請求，判決上訴人應給付被上訴人
    10萬元及自94年11月16日起至清償日止，按週年利率5％計
    算之利息，並依職權為假執行之宣告。上訴人聲明不服，提
    起上訴，求為廢棄原判決不利上訴人部分，並駁回被上訴人
    在第一審之訴。被上訴人則請求判決駁回上訴。
四、本件爭點，在於上訴人抗辯其並非支票發票人，且非借款人
    ，不應負清償之責等情是否可採。經查：上訴人承認係伊親
    自持上述支票向被上訴人調現（本院卷第22頁），且上訴人
    在原審審理時亦陳明是其本人向被上訴人借錢（原審卷第
    10-11頁）等語，是以，本件係上訴人向被上訴人借款10萬
    元，應可認定。上訴人既向被上訴人借款10萬元，且屆期未
    清償，則被上訴人本於消費借貸法律關係，訴請上訴人償還
    本金及法定遲延利息，為有理由。至於上訴人表示系爭債務
    應該抵銷云云，然其並未舉證其有何債權足堪行使抵銷，自
    不得採認。又被上訴人本於消費借貸法律關係，即可請求系
    爭借款之本金及利息，本院無庸再就票據法律關係予以審酌
    ，上述支票發票人是否上訴人本人，亦與本件無涉。
五、從而，被上訴人基於消費借貸法律關係，請求上訴人給付10
    萬元，及自支付命令送達上訴人翌日（即94年11月16日）起
    ，至清償日止，按週年利率5％計算之利息，為有理由，應
    予准許。原審判命上訴人如數給付，並依職權為假執行之宣
    告，並無不合。上訴意旨指摘原判決不當，求予廢棄改判，
    為無理由，應予駁回。
六、據上結論，本件上訴為無理由，依民事訴訟法第78條、第
    436條之32第1項、第2項、第449條第1項、第436條之19第1
    項，判決如主文。
中      華      民     國    95     年   4    月   4    日
                  民事庭  審判長法  官  管安露
                                法  官  陳順輝
                                法  官  李宛玲
以上正本係照原本作成。
本判決不得上訴。
中    華    民    國    95    年    4     月    4     日
                                書記官  莊茹茵


司法院資訊處製作；財團法人民間司法改革基金會備份。
